臺灣高等法院刑事判決　　　　　　　 100年度上訴字第3089號
上　訴　人
即　被　告　林威德
選任辯護人　趙元昊律師
　　　　　　黃慧仙律師
上列上訴人因毒品危害防制條例案件，不服臺灣士林地方法院
99年度訴字第331號，中華民國100年7月29日第一審判決（起訴
案號：臺灣士林地方法院檢察署99年度偵字第13356、13376號）
，提起上訴，本院判決如下：
    主  文
原判決撤銷。
林威德犯如附表所示之罪，各處如附表所示之刑。應執行有期徒
刑拾伍年肆月，不法所得共新臺幣貳萬壹仟元沒收，如全部或一
部不能沒收時，以其財產抵償之。
    事  實
一、林威德與賴國威（因販賣第二級毒品、轉讓禁藥等罪業經原
    審判決確定）為友人，賴國威因施用毒品，經法院裁定送觀
    察、勒戒。林威德明知甲基安非他命係毒品危害防制條例所
    列管之第二級毒品，不得持有、販賣，仍意圖營利，先自不
    詳成年男子處以新台幣（下同）14,000元代價取得如附表所
    示之甲基安非他命後，於民國99年8月12日賴國威入所執行
    當日，向賴國威商借其用以自行販賣甲基安非他命之門號00
    00000000號行動電話（申辦人為不知情之吳美麗）使用，賴
    國威即基於幫助林威德販賣甲基安非他命之意，透過不知情
    之陳正桂交予林威德，並告知陳柏凱、李洛洋、李洛寧等人
    ：「若需要購買甲基安非他命，撥打相同電話門號即可」。
    林威德即以自賴國威處取得上開門號之行動電話作為聯繫工
    具，於附表所示之時間、地點，以附表所示之價格，販賣如
    附表所示重量之第二級毒品甲基安非他命予王俊發、陳柏凱
    、王紀超、李洛寧、李洛洋施用，不法所得合計21,000元。
二、案經臺北縣政府警察局汐止分局報告臺灣士林地方法院檢察
    署檢察官偵查起訴。
    理  由
壹、證據能力部分：
    本案所據以認定被告林威德犯罪事實之供述證據及非供述證
    據，被告暨其辯護人均同意作為證據（本院卷第43頁）。本
    院審酌屬被告以外之人於審判外之言詞或書面陳述部分，認
    為各該證據作成時並無違法及證明力明顯過低之瑕疵等不適
    當情況，故就上揭證據認為均有證據能力。
貳、實體部分：
一、訊據被告就上揭事實坦承不諱，核與證人賴國威於警詢、偵
    查及原審審理中供承：在其因施用毒品於99年8月12日入勒
    戒處所執行觀察、勒戒前，被告來向伊借電話，伊說伊的電
    話會有人打來購買甲基安非他命，被告說沒關係，要伊把伊
    的客源給他，伊就基於幫助被告販賣第二級毒品甲基安非他
    命之犯意，將自身所持用之門號0000000000號行動電話透過
    不知詳情之陳正桂交予林威德使用，並告知陳柏凱、李洛洋
    、李洛寧等人若需要購買甲基安他命，可撥打相同電話購買
    等情相符（偵卷A第140、141頁、原審卷第12頁背面、第49
    頁背面、第147、165頁），又被告前於警詢、偵訊及原審準
    備程序中雖曾否認販賣第二級毒品犯行，辯稱：伊不認識王
    俊發、李洛寧、李洛洋等人，只認識陳正桂及陳柏凱；賴國
    威去勒戒後有把他的0000000000號行動電話交給伊使用，但
    伊沒有販賣甲基安非他命給如附表所示之人，這些人有的有
    欠被告賴國威錢，伊只有代收他們要還給被告賴國威的錢云
    云（偵卷B第12至25、109頁、偵卷A第128頁、原審卷第12頁
    背面），惟其嗣於原審審理中已坦承全部犯行，供承其確於
    賴國威入監後，使用賴國威之0000000000號行動電話，販賣
    如附表所示之甲基安非他命予如附表所示之人，扣除成本價
    1萬4千元後，合計賺取差價7千元等情（原審卷第50頁、第
    53頁背面、第147頁、第154頁背面、第155頁），與證人王
    俊發於警詢及偵訊中證稱：賴國威把0000000000號這支行動
    電話留給伊，並向伊表示如果需要買甲基安非他命的話，可
    以撥打這支電話，伊就分別於如附表編號1至5所示各時間、
    地點撥打該電話，都是由被告接聽電話與伊聯繫後（偵卷B
    第35、37、39、44、46頁通聯譯文），伊就以如附表所示之
    價格，在如附表所示之各地點，向被告購買如附表所示數量
    之甲基安非他命等情（偵卷B第216至221頁、偵卷A第79、80
    頁）、證人陳柏凱於警詢及偵訊中證稱：在賴國威受勒戒期
    間，他原本使用的0000000000號行動電話變成給被告使用，
    伊都改向被告購買甲基安非他命，先於如附表所示之99年8
    月13日16時30分50秒許，與被告持用之上開行動電話聯繫後
    （偵卷A第32頁通聯譯文），在新北市○○區○○街與湖前
    街口附近的「7-11」便利商店，以2000元之價格，向被告購
    買1公克之甲基安非他命；又於附表編號11所示之99年8月24
    日凌晨1時15分18秒許，與被告持用之上開行動電話聯繫後
    （偵卷A第33頁通聯譯文），在新北市汐止區○○○路300巷
    附近的全家便利商店，以2000元之價格，向被告購買1公克
    之甲基安非他命等情（偵卷A第27、73頁）、證人王紀超於
    警詢及偵訊中證稱：伊於99年6、7月間撥打原本由賴國威持
    用之0000000000號行動電話，結果是被告接聽，並表示賴國
    威約1個月都不在，變成由他效勞，嗣伊於如附表編號7所示
    之99年8月15日14時3分56秒許撥打上開電話與被告聯繫後（
    偵卷B第96頁通聯譯文），在新北市○○區○○街金龍國小
    對面「7-11」便利商店，以1000元之價格，向被告購買1公
    克之甲基安非他命等情（偵卷B第94頁、第121頁背面）、證
    人李洛寧於警詢及偵訊中證稱：賴國威於99年8月13日去勒
    戒前，有先打電話給伊，說如果伊要買甲基安非他命的話，
    一樣撥打他之前所持用的0000000000號行動電話，會有人幫
    伊處理；嗣伊於如附表編號8、9所示之99年8月17日21時4分
    20秒許及99年8月23日21時22分5秒許，撥打上開電話，由被
    告接聽，伊與被告聯繫後（偵卷B第78、79頁通聯譯文），
    均在新北市○○區○○路81巷15弄21號附近，各以2000元之
    價格，分別向被告購買1公克之甲基安非他命等情（偵卷B第
    73頁正面及背面、第114頁正面及背面）、證人李洛洋於警
    詢及偵訊中證稱：賴國威於去執行勒戒前，有先跟伊說如果
    要買甲基安非他命的話，一樣撥打他之前所持用的00000000
    00號行動電話購買；嗣伊於如附表編號10所示之99年8月24
    日0時42時5秒許，撥打上開電話，由被告接聽，伊與被告林
    威德聯繫後（偵卷B第49頁通聯譯文），在新北市○○區○
    ○路某全家便利商店，以2000元之價格，向被告林威德購買
    數量不詳之甲基安非他命等情（偵卷A第133頁背面、偵卷B
    第119頁）互核相符，復有如附表所示之通聯譯文附卷可佐
    ，堪認被告上開自白與事實相符，被告既以1萬4千元購入本
    案之甲基安非他命，再以2萬1千元之總價賣出，其確係基於
    營利意圖，販賣上開各甲基安非他命而賺取差價7千元，事
    證明確，犯行已堪認定，自應依法論科。至被告雖一度供稱
    其上開販賣予如附表所示之人之甲基安非他命，係賴國威交
    付給伊，用來抵償賴國威欠伊的1萬4千元云云（原審卷第50
    頁、第53頁背面），惟此節業據賴國威堅詞否認（原審卷第
    154頁背面），被告亦自承其並無其他證據可佐，而不再主
    張此節（原審卷第50頁、第53頁背面、第155頁），卷內復
    查無其他積極證據可佐，難為不利賴國威之認定。被告上訴
    後再度主張其販賣之甲基非他命係由賴國威處取得，故賴國
    威與伊係共犯，欲聲請傳訊賴國威證述此節。惟賴國威係經
    通訊監察而查獲，並非因被告供出毒品來源而查獲，且此部
    分顯僅涉及賴國威之刑責認定，無從據以對被告為有利認定
    ，賴國威既未就原審判決上訴而告確定，並無再次調查此節
    之必要，被告暨辯護人嗣後亦表示無證據聲請調查（本院卷
    第66頁），應認定被告販賣所用之甲基安非他命，係被告自
    不詳成年人士處以1萬4千元之代價取得，附予敘明。
二、按意圖營利而販入毒品後，第一次販賣與他人之行為，此乃
    接續原先販入之犯意而為，不論其出賣之行為屬既遂或未遂
    ，應認基於單一犯意之接續行為，僅成立一個販賣罪（最高
    法院96年度臺上字第7225號判決參照）。被告所為，係犯毒
    品危害防制條例第4條第2項販賣第二級毒品罪。被告於販賣
    第二級毒品前持有第二級毒品之低度行為，為嗣後販賣之高
    度行為所吸收，不另論罪。被告就上開合計11次犯行間（其
    中販入甲基安非他命與嗣後第一次賣出予王俊發之接續行為
    僅成立一販賣罪），均基於各別犯意所為，應分論併罰。至
    毒品危害防制條例第17條第2項規定：「犯第4條至第8條之
    罪於偵查及審判中均自白者，減輕其刑」，所謂自白，乃對
    自己之犯罪事實全部或主要部分為肯定供述之意。被告雖於
    偵查曾自承於門號0000000000號行動電話接到電話後，拿一
    包白色紙包起來的藥交給對方（偵卷B第109頁）、對方是拿
    錢還賴國威，就由伊收（偵卷B第206頁）、對方拿錢給伊，
    伊也交一包東西給對方，但伊不知道裡面是什麼安非他命，
    伊不知道賴國威給伊的是安非他命（99年度聲羈字第372號
    卷第4至7頁）等情，惟無論辯稱不知係交給來電者安非他命
    ，或辯稱收取之金錢係該些人對賴國威之欠款，均否認係販
    賣甲基安非他命或有營利意圖，自不能據此認定其已自白販
    賣毒品犯行，即與毒品危害防制條例第17條第2項之規定不
    符（最高法院100年度台上字第6669號、100年度台上字第65
    63號判決參照）。
三、撤銷改判理由
  (一)原審以被告犯行明確，予以論罪科刑，固屬的見。惟刑事審
    判旨在實現刑罰權之分配正義，故法院對於有罪被告之科刑
    ，應符合罰刑相當之原則，使輕重得宜，罰當其罪。刑之量
    定，為求個案裁判之妥當性，法律固賦予法院裁量權，但此
    項裁量權之行使，除應依刑法第57條規定，審酌行為人及其
    行為等一切情狀，為整體之評價，並應顧及比例原則與平等
    原則，使罪刑均衡，輕重得宜，以契合社會之法律感情。又
    刑法第59條規定犯罪之情狀可憫恕者，得酌量減輕其刑，其
    所謂「犯罪之情狀」，與同法第57條規定科刑時應審酌之一
    切情狀，並非有截然不同之領域，於裁判上酌減其刑時，應
    就犯罪一切情狀（包括第57條所列舉之10款事項），予以全
    盤考量，審酌其犯罪有無可憫恕之事由（即有無特殊之原因
    與環境，在客觀上足以引起一般同情，以及宣告法定低度刑
    ，是否猶嫌過重等等），以為判斷。原審認為：就販賣毒品
    案件中，同為販賣毒品之人，其原因動機不一，犯罪情節未
    必盡同，或有大盤毒梟者，亦有中、小盤之分，甚或僅止於
    吸毒者友儕間為求互通有無之有償轉讓者亦有之，其販賣行
    為所造成危害社會之程度自屬有異，於此情形，倘依其情狀
    處以適當徒刑，即足以懲儆，並可達防衛社會之目的者，自
    非不可依客觀之犯行與主觀之惡性二者加以考量其情狀，是
    否有可憫恕之處，適用刑法第59條之規定酌量減輕其刑，期
    使個案裁判之量刑，能斟酌至當，符合比例原則，而認被告
    就其販賣第二級毒品甲基安非他命予他人之犯行，固均戕害
    他人身心應受非難，惟其於本案賣出之毒品數量尚非極大，
    不法所得亦非甚鉅，販賣對象亦均限於數名友人，並未廣泛
    流入市面，危害程度尚非甚廣，與大量散播毒品之大盤、中
    盤毒販相較，其間顯然有別，衡情自屬情輕法重，其犯罪情
    狀不無可憫恕之處，認為縱處以修正前毒品危害防制條例第
    4條第2項之法定最低刑度無期徒刑，猶嫌過重，故援引最高
    法院95年度台上字第6157號判決意旨，就被告上開各次販賣
    第二級毒品犯行均依刑法第59條之規定，酌予減輕其刑。惟
    查最高法院95年度台上字第6157號判決，係認為「販賣第一
    級毒品罪之法定刑為『死刑或無期徒刑；處無期徒刑者，得
    併科新台幣一千萬元以下罰金』，然同為販賣第一級毒品之
    人，其原因動機不一，犯罪情節未必盡同，或有大盤毒梟者
    ，亦有中、小盤之分，甚或僅止於吸毒者友儕間為求互通有
    無之有償轉讓者亦有之，其販賣行為所造成危害社會之程度
    自屬有異，法律科處此類犯罪，所設之法定最低本刑卻同為
    『無期徒刑，得併科新台幣一千萬元以下罰金』，不可謂不
    重」等語，無非係以販賣第一級毒品之法定刑度僅有死刑、
    無期徒刑之極刑，若無分販賣之多寡、對象，一體適用判處
    極刑，極易違反比例原則。然按販賣第二級毒品之法定刑度
    則為「無期徒刑或七年以上有期徒刑，得併科新臺幣一千萬
    元以下罰金」，就有期徒刑部分可量處7年至15年間之徒刑
    ，並非毫無審酌量刑之空間，是於販賣第二級毒品犯行，司
    法權不宜輕易侵害立法權之意志，而適用特別減輕條文量處
    低於法定最輕本刑之刑度。本案被告販賣次數多達11次，且
    依卷附通訊監察譯文觀之，被告自99年8月13日起即有販賣
    犯行，顯示甫取得門號0000000000號行動電話，立即開始進
    行毒品交易，又被告自承交易對象之王紀超並不認識，其他
    人均係賴國威之友人等情（99年度聲羈字第372號卷第5頁）
    ，顯然交易對象未限於友人，且其與購毒者間之對話均以代
    號、暗語商談交易，顯然明知自己係從事不法行為，再以其
    對話簡練、迅速成交，立即約妥地點、送交毒品，毫無生澀
    、猶豫之反應，無從認為其有何係遭人利用、誤解法令或誤
    認事實之情形，被告明知為違法行為，竟猶一再犯罪，自99
    年8月13日至同月24日共11日間，經查證屬實之販賣既遂犯
    行即達11次，顯示其密集犯罪，嚴重危害社會治安，無從僅
    因其於法院審理中自知事證明確而坦承犯行，認為其犯罪情
    堪憫恕，有何縱處以法定最輕本刑猶嫌過重之情狀，是本案
    情形與原審援引之最高法院95年度台上字第6157號判決情形
    不同，已如前述，被告販賣毒品次數甚多，危害甚劇，原審
    適用刑法第59條規定予以特別減輕，即欠缺妥適性。被告上
    訴認為原審未依毒品危害防制條例第17條第2項規定減輕其
    刑，有判決不適用法則之違法，並要求對被告更為從輕量刑
    云云，並無理由，惟原審既有上開瑕疵，仍應由本院將原判
    決予以撤銷改判。又此係原審判決適用法條不當而撤銷，並
    無不利益變更禁止原則之適用，附此指明。
  (二)爰分別審酌被告販賣毒品，有違國家立法防制毒品危害，以
    維護國民身心健康及社會秩序之公益目的，犯後先否認犯行
    ，顯示仍存僥倖心理，嗣後因見通訊監察譯文及證人一致指
    證，自知事證明確而坦承犯行，及其並無前科紀錄之素行狀
    態、販賣毒品之動機、目的、數量、次數及交易金額、自稱
    獲得之利益，兼衡其家庭、生活狀況、智識程度等一切情狀
    ，分別量處如主文所示之刑，並定其應執行刑，以示警懲。
    被告於附表所示販賣甲基安非他命所得合計21,000元，分屬
    其販賣第二級毒品所得之財物，應於各罪下依毒品危害防制
    條例第19條第1項宣告沒收（詳如附表所示），如全部或一
    部不能沒收時，均以其財產抵償之。末按SIM卡或USIM卡為
    行動電話門號使用介面，國內電信業者出租行動電話門號均
    附帶提供SIM卡或USIM卡為門號介面，於消費者申辦門號並
    開通上線時，即將該卡所有權移轉予消費者（最高法院97年
    度台上字第5854號判決意旨參照）。查本件扣案之門號0000
    000000號行動電話（含SIM卡1張），雖為供被告聯繫販毒事
    宜所用，惟申辦人為陳美麗，有遠傳資料查詢單1紙附卷可
    稽（原審卷第175頁），並非被告所有，亦無證據證明陳美
    麗為本案共犯，爰不予宣告沒收。至另一支扣案之門號0000
    000000號行動電話，據被告陳稱係供其日常上班使用，與本
    案販賣毒品犯行無涉（原審卷第185頁背面），亦無證據證
    明與本案有關，亦不予宣告沒收。
四、公訴意旨另以被告不思正途，販賣毒品牟利，而請求依刑法
    第90條第1項諭知刑前強制工作。惟查，被告並無前科，有
    其本院被告前案紀錄表在卷可查，其本案行為固不足取，惟
    尚難遽認具有犯罪之習慣，亦查無積極事證足認其有因懶惰
    或遊蕩成習而犯罪之情形，復考量其等犯罪情節，本院認判
    處如主文所示之刑，即足收遏止並矯治其犯罪行為之效果，
    尚無令被告於刑前強制工作之必要，爰不諭知於刑之執行前
    令入勞動場所強制工作，併予敘明。
據上論斷，應依刑事訴訟法第369條第1項前段、第364條、第299
條第1項前段，毒品危害防制條例第4條第2項、第19條第1項，刑
法第11條、第51條第5款，判決如主文。
本案經檢察官劉異海到庭執行職務。
中    華    民    國   100    年    12    月    22    日
                  刑事第八庭審判長法  官  林恆吉
                                  法  官  劉嶽承
                                  法  官  王偉光
以上正本證明與原本無異。
如不服本判決，應於收受送達後10日內向本院提出上訴書狀，其
未敘述上訴之理由者並得於提起上訴後10日內向本院補提理由書
（均須按他造當事人之人數附繕本）「切勿逕送上級法院」。
                                  書記官  陳盈璇
中    華    民    國   100    年    12    月    26    日
附錄：本案論罪科刑法條全文
毒品危害防制條例第4條
製造、運輸、販賣第一級毒品者，處死刑或無期徒刑；處無期徒
刑者，得併科新臺幣 2 千萬元以下罰金。
製造、運輸、販賣第二級毒品者，處無期徒刑或 7 年以上有期
徒刑，得併科新臺幣 1 千萬元以下罰金。
製造、運輸、販賣第三級毒品者，處5 年以上有期徒刑，得併科
新臺幣7 百萬元以下罰金。
製造、運輸、販賣第四級毒品者，處 3 年以上 10 年以下有期
徒刑，得併科新臺幣 3 百萬元以下罰金。
製造、運輸、販賣專供製造或施用毒品之器具者，處 1 年以上
7 年以下有期徒刑，得併科新臺幣 1 百萬元以下罰金。
前五項之未遂犯罰之。
附表
  ┌─┬────┬──────┬───┬────┬──┬────┬──────────┐
  │編│時間    │地點        │買受人│價格    │重量│通聯譯文│主文                │
  │號│        │            │      │        │    │出處    │                    │
  │  │        │            │      │        │    │        │                    │
  ├─┼────┼──────┼───┼────┼──┼────┼──────────┤
  │1 │99年8 月│臺北縣汐止市│王俊發│2,000元 │1克 │偵卷B 第│販賣第二級毒品，處有│
  │  │13日20時│福德二路消防│      │        │    │35頁    │期徒刑柒年壹月。不法│
  │  │22 分15 │局附近      │      │        │    │        │所得新臺幣貳仟元沒收│
  │  │秒許    │            │      │        │    │        │之，如全部或一部不能│
  │  │        │            │      │        │    │        │沒收時，以其財產抵償│
  │  │        │            │      │        │    │        │之。                │
  ├─┼────┼──────┼───┼────┼──┼────┼──────────┤
  │2 │99年8 月│臺北縣汐止市│王俊發│2,000元 │1克 │偵卷B 第│販賣第二級毒品，處有│
  │  │15日上午│北峰國小對面│      │        │    │37頁    │期徒刑柒年壹月。不法│
  │  │7 時49分│「來爾富」便│      │        │    │        │所得新臺幣貳仟元沒收│
  │  │37秒許  │利商店      │      │        │    │        │之，如全部或一部不能│
  │  │        │            │      │        │    │        │沒收時，以其財產抵償│
  │  │        │            │      │        │    │        │之。                │
  ├─┼────┼──────┼───┼────┼──┼────┼──────────┤
  │3 │99年8 月│臺北縣汐止市│王俊發│2,000元 │1克 │偵卷B 第│販賣第二級毒品，處有│
  │  │17日19時│福德二路消防│      │        │    │39至40頁│期徒刑柒年壹月。不法│
  │  │39分36秒│局附近全家便│      │        │    │        │所得新臺幣貳仟元沒收│
  │  │許      │利商店      │      │        │    │        │之，如全部或一部不能│
  │  │        │            │      │        │    │        │沒收時，以其財產抵償│
  │  │        │            │      │        │    │        │之。                │
  ├─┼────┼──────┼───┼────┼──┼────┼──────────┤
  │4 │99年8 月│臺北縣汐止市│王俊發│2,000元 │1克 │偵卷B 第│販賣第二級毒品，處有│
  │  │19日22時│福德二路消防│      │        │    │43至44頁│期徒刑柒年壹月。不法│
  │  │2 分38秒│局附近全家便│      │        │    │        │所得新臺幣貳仟元沒收│
  │  │許      │利商店      │      │        │    │        │之，如全部或一部不能│
  │  │        │            │      │        │    │        │沒收時，以其財產抵償│
  │  │        │            │      │        │    │        │之。                │
  ├─┼────┼──────┼───┼────┼──┼────┼──────────┤
  │5 │99年8 月│臺北縣汐止市│王俊發│2,000元 │1克 │偵卷B 第│販賣第二級毒品，處有│
  │  │21日20時│福德二路附近│      │        │    │45至46頁│期徒刑柒年壹月。不法│
  │  │20分48秒│菜市場      │      │        │    │        │所得新臺幣貳仟元沒收│
  │  │許      │            │      │        │    │        │之，如全部或一部不能│
  │  │        │            │      │        │    │        │沒收時，以其財產抵償│
  │  │        │            │      │        │    │        │之。                │
  ├─┼────┼──────┼───┼────┼──┼────┼──────────┤
  │6 │99年8 月│臺北縣汐止市│陳柏凱│2,000元 │1克 │偵卷A 第│販賣第二級毒品，處有│
  │  │13日下午│康寧街與湖前│      │        │    │32頁    │期徒刑柒年壹月。不法│
  │  │4 時30分│街口附近「7-│      │        │    │        │所得新臺幣貳仟元沒收│
  │  │許      │11」便利商店│      │        │    │        │之，如全部或一部不能│
  │  │        │            │      │        │    │        │沒收時，以其財產抵償│
  │  │        │            │      │        │    │        │之。                │
  ├─┼────┼──────┼───┼────┼──┼────┼──────────┤
  │7 │99年8 月│臺北縣汐止市│王紀超│1,000元 │0.3 │偵卷B 第│販賣第二級毒品，處有│
  │  │15日下午│明峰街金龍國│      │        │公克│96頁    │期徒刑柒年。不法所得│
  │  │2時3分許│小對面「7-11│      │        │    │        │新臺幣壹仟元沒收之，│
  │  │        │」便利商店  │      │        │    │        │如全部或一部不能沒收│
  │  │        │            │      │        │    │        │時，以其財產抵償之。│
  │  │        │            │      │        │    │        │                    │
  ├─┼────┼──────┼───┼────┼──┼────┼──────────┤
  │8 │99年8 月│臺北縣汐止市│李洛寧│2,000元 │1克 │偵卷B 第│販賣第二級毒品，處有│
  │  │17日下午│秀峰路81巷15│      │        │    │78頁    │期徒刑柒年壹月。不法│
  │  │9 時10分│弄21號附近  │      │        │    │        │所得新臺幣貳仟元沒收│
  │  │許      │            │      │        │    │        │之，如全部或一部不能│
  │  │        │            │      │        │    │        │沒收時，以其財產抵償│
  │  │        │            │      │        │    │        │之。                │
  ├─┼────┼──────┼───┼────┼──┼────┼──────────┤
  │9 │99年8 月│臺北縣汐止市│李洛寧│2,000元 │1克 │偵卷B 第│販賣第二級毒品，處有│
  │  │23日下午│秀峰路81巷15│      │        │    │78至79頁│期徒刑柒年壹月。不法│
  │  │9 時22分│弄21號附近  │      │        │    │        │所得新臺幣貳仟元沒收│
  │  │許      │            │      │        │    │        │之，如全部或一部不能│
  │  │        │            │      │        │    │        │沒收時，以其財產抵償│
  │  │        │            │      │        │    │        │之。                │
  ├─┼────┼──────┼───┼────┼──┼────┼──────────┤
  │10│99年8 月│臺北縣汐止市│李洛洋│2,000元 │不詳│偵卷B 第│販賣第二級毒品，處有│
  │  │24日上午│中興路某全家│      │        │    │49頁    │期徒刑柒年壹月。不法│
  │  │0 時42分│便利商店    │      │        │    │        │所得新臺幣貳仟元沒收│
  │  │許      │            │      │        │    │        │之，如全部或一部不能│
  │  │        │            │      │        │    │        │沒收時，以其財產抵償│
  │  │        │            │      │        │    │        │之。                │
  ├─┼────┼──────┼───┼────┼──┼────┼──────────┤
  │11│99年8 月│臺北縣汐止市│陳柏凱│2,000元 │1克 │偵卷A 第│販賣第二級毒品，處有│
  │  │24日上午│福德一路300 │      │        │    │33頁    │期徒刑柒年壹月。不法│
  │  │1 時15分│巷附近全家便│      │        │    │        │所得新臺幣貳仟元沒收│
  │  │許      │利商店      │      │        │    │        │之，如全部或一部不能│
  │  │        │            │      │        │    │        │沒收時，以其財產抵償│
  │  │        │            │      │        │    │        │之。                │
  └─┴────┴──────┴───┴────┴──┴────┴──────────┘